臺灣宜蘭地方法院刑事判決　　　　　　　　　　　　　九十一年度易字第四五六號
　　公　訴　人　臺灣宜蘭地方法院檢察署檢察官
　　被　　　告　甲○○　女　四.
右列被告因竊盜案件，經檢察官提起公訴（九十一年度偵字第二二四六號），本院判
決如左：
      主  文
甲○○竊盜，處罰金壹仟元，如易服勞役，以參佰元折算壹日。
      事  實
一、緣甲○○於民國九十一年四月起，將其所有座落於宜蘭縣羅東鎮○○路○段二六
    一巷三十九號之房屋出租予戊○○使用，每月租金新臺幣（下同）五千元，但未
    約定租賃期間。甲○○於九十一年六月間，因欲將房屋出賣他人，乃於同年六月
    三十日以電話告知戊○○將終止租約，並同意其於二個月內搬遷。惟甲○○於同
    年八月十一日下午二時三十分許，明知同意搬遷之時間尚未屆期，竟意圖為自己
    不法之所有，與不知情之夫己○○及友人丁○○，持備用錀匙進入前揭房屋內，
    趁整理該屋內時，竊取戊○○所有置放於一樓之鐵桶及舊報紙等物品，並於得手
    後將前開物品載運至宜蘭市區出售予不知情之丙○○，並得款新台幣（下同）四
    百八十元。
二、案經戊○○訴由宜蘭縣警察局羅東分局報告臺灣宜蘭地方法院檢察署檢察官偵查
    起訴。
      理  由
一、訊據被告甲○○固不否認於右揭時地進入告訴人戊○○前揭租屋處，將室內之鐵
    條及舊報紙等物整理後售予舊貨商，得款四百八十元等情，並經證人己○○、丁○○及丙○○證述屬實，惟矢口否認有何竊盜犯行，辯稱：因伊欲將該屋出售，
    乃於九十一年六月三十日至被告前揭租屋處，當面告知告訴人戊○○應於九十一
    年七月二十日前搬遷，當時伊妹妹乙○○也在場，伊因告訴人遲未繳付租金，且
    以為告訴人應已於七月二十日前搬遷完畢，伊才會進屋，進屋後發現屋內髒亂，
    且已洽談出售事宜，方將屋內舊報紙及鐵條等物清出，並將前揭物品售予舊貨商
    ，並無竊盜之不法意圖云云。經查，右揭事實，業據告訴人於警訊、偵查及本院
    調查中指訴：被告大約於六月底以電話告知欲出售房屋而擬終止租約，渠確實答
    應搬遷，但要求被告給予二個月的時間，被告亦同意等語綦詳（見偵查卷第六、
    七頁背面、第三十八頁、本院九十一年十一月十四日訊問筆錄），而證人乙○○
    於本院調查中亦證稱：「被告是在九十一年六月底打電話給告訴人，我是聽到被
    告打電話給告訴人，之後要繳水電費的時候，我姊姊才打電話問我為何沒有告知
    告訴人，我並沒有看到被告親自找告訴人說」、「我姊姊曾經打電話給我，問我
    為何不向告訴人催討房租及水電費，我確實有聽到他們電話說要搬遷，我姊姊也
    打電話給我說，要告訴人在九十一年八月二十日搬清，被告與告訴人共電話聯絡
    二次，我確實有聽到要在九十一年八月二十日前搬清」等語在卷（見本院九十一
    年十一月四日訊問筆錄），足認被告確曾於電話中應允告訴人於二個月內（即八
    月底）搬離。雖被告於本院調查中辯稱：證人乙○○與告訴人現為同居關係，其
    證詞不足採信，並舉證人庚○○於本院調查中證述甚詳（見本院九十一年十一月
    十八日訊問筆錄），然亦不能據此即認證人甲○○之證詞確有偏頗而無足憑採。
    又自告訴人所提出之現場照片八張觀之，該屋內仍置有具財產價值之打氣機、書
    櫃與腳踏車多部，雖被告辯稱伊進入屋內時並未見有前揭物品，然八張照片之拍
    攝日期均為九十一年八月十五日，即被告進入租屋處之後三日，且物品之體積非
    小，移動不易，堪信被告進入租屋處時前揭物品確實置於屋內，則被告進入該屋
    後，應可明顯發現前揭具有財產價值之物品，亦可知悉承租人即告訴人仍居住於
    該處之事實。另被告自承所出售者，雖係舊報紙及鐵桶等物，然亦可賣得四百八
    十元，雖價值非鉅，然客觀上難認全無財產價值。故被告明知同意搬遷之期限未
    至，且進入屋內亦知現有人居住、占有及使用之事實，仍強行進入整理該屋，並
    將他人所有客觀上具有財產價值之物取走而販賣予第三人，亦未將賣得之金錢交
    予所有人即告訴人，其有為自己不法所有之意圖甚明。是本件事證明確，被告所
    辯係屬飾卸之詞，不足採信，被告犯行洵堪認定。
二、核被告甲○○所為，係犯刑法第三百二十條第一項之竊盜罪。爰審酌被告素行良
    好，僅因租屋糾紛而涉犯此罪，其犯罪手段及所生危害均屬輕微，且所竊財物價
    值無幾等一切情狀，量處如主文所示之刑，並諭知易服勞役之折算標準，以示懲
    戒，並冀自新。
三、起訴書雖認被告同時尚竊取告訴人戊○○所有之鐵條、日用品、茶具、釣竿等物
    ，惟此部分為被告所否認，經本院訊之證人丁○○、己○○亦均未證稱被告有攜
    走告訴人所有之上揭物品，自不能僅憑告人戊○○片面之指訴，遽認被告有竊取
    上開物品，惟公訴人此部分與有開右罪部分屬單純一罪之關係，爰不另為無罪之
    論知。
據上論斷，應依刑事訴訟法第二百九十九條第一項前段，刑法第三百二十條第一項、
第四十二條第二項，罰金罰鍰提高標準條例第一條前段、第二條，判決如主文。
本案經檢察官賴慶祥到庭執行職務。
中      華      民      國    九十一    年    十二    月     三十一     日
                                  臺灣宜蘭地方法院刑事第二庭
                                      審判長法  官  黃  永  勝
                                            法  官  辜  漢  忠
                                            法  官  郭  顏  毓
右正本證明與原本無異。
如不服本判決，應於判決送達後十日內向本院提出上訴狀 (應附繕本），上訴於臺灣
高等法院。
                                            書記官  莊  淑  茹
中      華      民      國    九十二    年     一     月       二       日
附錄本案論罪科刑法條全文：
刑法第三百二十條
意圖為自己或第三人不法之所有，而竊取他人之動產者，為竊盜罪，處五年以下有期
徒刑、拘役或五百元以下罰金。
意圖為自己或第三人不法利益，而竊佔他人之不動產者，依前項之規定處斷。
前二項之未遂犯罰之。
